# Renan César

DESENVOLVEDOR FULLSTACK

# Dados pessoais

Guaratinguetá
Brasil
(12) 99651-4611
producer@skynance.net

#### Soft & Hard skills

Comunicação

Organização

Trabalho sob pressão

**Empatia** 

Gerenciamento de trabalho e tempo

-----

Typescript

React, React Hooks, Custom Hooks, React Libs

GraphQL, Apollo, TheGraph

Solidity, web3, ethers, Hardhat, Metaverso

VTEX IO, VTEX CMS, MasterData V1 e V2

Clean Architecture, TDD, SOLID, Design Patterns

HTML / CSS / JS

Jest & Cypress

## **Idiomas**

**English** 

**Portugues** 

Italiano

# Links

Linkedin

Portfolio WebSite

## Perfil

Meu nome é Renan César de França Corrêa, tenho 27 anos e sou deficiente auditivo, formado em engenharia de computação em 2020, me dediquei os últimos 6 anos em programação. Sou apaixonado por entregar soluções inovadoras que contribuem para a vida das pessoas e, ao mesmo tempo, me desafiam. Possuo fortes habilidades técnicas em desenvolver aplicações, liderança em equipe, facilidade em execução, capacidade para aprender novas tecnologias, competência em trabalho em equipe e elaboração de grandes projetos.

# Experiência profissional

#### Desenvolvedor Front-end Pleno, Codeby, São Paulo

SETEMBRO 2021 - DEZEMBRO 2022

- Desenvolvimento de e-commerce com VTEX e Shopify em geral.
- Desenvolver projetos completos com layout prototipados
- Implementar componentes customizados, apps personalizados, novas rotas de admin, testes de integração/unitários, api de serviços externos e store-themes.
- Realizar suporte para time da Europa atendendo clientes como Miriade,
   Yamamay, Carpisa, Canali, V73 e Arteni respeitando horas aprovadas para suporte.
- Realizar manutenção e fixs de problemas de store-themes em curto prazo e médio prazo.
- Realizar deploys e code-reviews de tasks supervisionadas.

# Analista de Suporte, Santuario Nacional de Nossa Senhora Aparecida, Aparecida

AGOSTO 2017 - SETEMBRO 2021

- Suporte aos usuários em geral do Santuário e manutenção de equipamentos.
- Montagem, reparos e configurações de equipamentos hardware e software.
- Participação de processo de desenvolvimento de aplicativos internos e análise de novos softwares e de processo de compra de softwares aplicativos.
- Desenvolvimento de scripts de automatização para impressoras com Python.

# Formação

# Engenharia de Computação, Centro Universitário Salesiano de São Paulo, Lorena

JANEIRO 2014 - DEZEMBRO 2020

O curso forma profissionais capacitados para atuar em projeto, desenvolvimento, implantação e otimização de sistemas computacionais, integrando as mais novas plataformas de hardware e software. O profissional estará apto para desenvolver e gerenciar sistemas e soluções em áreas tais como: automatização de processos industriais, sistemas de tempo real, programação de sistemas, processamento de imagens, redes e sistemas de comunicação, robótica aplicada e inteligência artificial.

#### Análise e Desenvolvimento de Sistemas, Fatec, Guaratinguetá

JANEIRO 2018

Cria, projeta, desenvolve e configura programas, softwares e sistemas para inúmeras empresas. Faz auditoria de sistemas para avaliar possíveis erros e falhas. Além disso, o tecnólogo em Análise e Desenvolvimento de Sistemas está apto a prestar consultoria e desenvolver pesquisas.

## **Cursos**

### Inglês, Gavin Elite Squad

JUNHO 2021 - OUTUBRO 2022

#### Ignite FullStack, RockSeat

NOVEMBRO 2020 - DEZEMBRO 2022

#### Clean Architecture & TDD, Udemy - Rodrigo Manguinho

JUNHO 2022 - MARÇO 2023

#### Hiring Coders, Vtex Academy & Gamma

ABRIL 2022 - AGOSTO 2022

# Atividades extra-curriculares

## Hackatoon Blockchain 2021, Ethereum in Rio, Rio de Janeiro

JUNHO 2021 - JULHO 2021

Projeto de Hackatoon do evento Ethereum in Rio 2021 no Rio de Janeiro, Vemcemos esse projeto pela inovação, foi desenvolvido pela minha equipe usando as melhores práticas de desenvolvimento para web3, o escopo do projeto é um mercado de NFT auto gerenciada pelos artistas responsáveis com o propósito de enviar todos fundos captados dos nfts para caridade.

# Hackathon Web3: Tokenização do patrimônio da União, Governo-SP Enap . São Paulo

NOVEMBRO 2022 - DEZEMBRO 2022

Projeto de Hackatoon realizado pelo governo do estado de são paulo em busca de expandir o uso da tokenização de meta verso em registro de imóveis. O projeto se chama BlockImobGov, é uma plataforma de consulta de regularidade baseada em oráculo, registro e gestão de imóveis da União registrados em Blockchain que permite aos usuários investir e acompanhar seus contratos com a União. Foi implementado com a metodologia clean architecture para desenvolvimento desacoplado e testado de forma eficiente

#### Clique para acessar a matéria do Enap

Somos a equipe: BlockImobGov e vencemos o Desafio 2: Categoria Destinação dos Bens da União - Item Cessão de uso

# Hackatoon, Vtex, São Paulo

ABRIL 2022 - ABRIL 2022

Para inovar um pouco o uso da vtex no ramo de ecommerce projetamos desenvolver para o Vtex Day de 2022 a implementação de Blockchain integrada na Vtex, desenvolvemos uma integração Ethereum na Vtex, possibilitando desenvolver um mercado de NFT totalmente integrado em uma store-theme em vtex IO. Utilizamos ainda o recurso do admin, site editor para gerenciar pedidos de NFT e rastrear toda movimentação na blockchain por meio do site editor.